臺灣臺北地方法院民事裁定
111年度北簡聲字第48號
聲  請  人  許家銘  

相  對  人  黃偉哲  

上列當事人間確認本票債權不存在事件（本院一一一年度北簡字
第三四三二號），聲請人聲請停止執行，本院裁定如下：
    主  文
聲請人供擔保新臺幣肆萬玖仟伍佰捌拾參元後，臺灣新竹地方法
院一一一年度司執助字第二五六號執行事件之強制執行程序，於
本院一一一年度北簡字第三四三二號事件判決確定前應暫予停止
。
    理  由
一、按非訟事件法第一百九十五條第一、三項規定：「發票人主
    張本票係偽造、變造者，於前條裁定送達後二十日內，得對
    執票人向為裁定之法院提起確認之訴。」、「發票人主張本
    票債權不存在而提起確認之訴不合於第一項之規定者，法院
    依發票人聲請，得許其提供相當並確實之擔保，停止強制執
    行。」；次按法院依強制執行法第十八條第二項定擔保金額
    而准許停止強制執行之裁定者，該項擔保係備供債權人因停
    止執行所受損害之賠償，其數額應依標的物停止執行後，債
    權人未能即時受償或利用該標的物所受之損害額，或其因另
    供擔保強制執行所受之損害額定之，非以標的物之價值或其
    債權額為依據（最高法院九十一年度台抗字第四二九號裁判
    意旨參照）。
二、本件聲請人以其向本院提起確認本票債權不存在之訴為由，
    聲請裁定停止臺灣新竹地方法院一一一年度司執助字第二五
    六號清償債務事件之強制執行，經本院調取該執行卷宗及本
    院一一一年度北簡字第三四三二號卷宗審究後，相對人以臺
    灣臺北地方法院一一一年度司執字第八七二六號清償債務事
    件對聲請人為強制執行，臺灣臺北地方法院確有囑託臺灣新
    竹地方法院一一一年度司執助字第二五六號執行並核發執行
    命令，依前揭非訟事件法第一百九十五條第一、三項之規定
    ，聲請人之聲請為有理由，應予准許。至於擔保金之金額，
    本院審酌本件相對人主張之主請求債權為新臺幣（下同）三
    十五萬元，其因停止執行所受之損害，應為訴訟事件未確定
    而停止執行期間，其本得利用上開金額而未經利用之利息損
    失，按本件確認本票債權不存在之訴之訴訟期間，於法院辦
    案期間二年十個月期間（本件應適用民事簡易程序，且第二
    審即確定，而民事簡易程序第一審審判辦案期限十個月、第
    二審審判辦案期限二年）不能執行所受法定利息之損害，計
    為四萬九千五百八十三元（計算式:350,000×0.05×(2+10/12
    )≒49,583）。
三、爰裁定如主文。
中　　華　　民　　國　　111 　年　　3 　　月　　18　　日
                  　　　　　臺北簡易庭
  　　　　　　　　　　　　　　　法  官  文衍正
以上正本係照原本作成
如不服本裁定，應於送達後10日內向本院提出抗告狀，並繳納抗
告費新臺幣1,000元
中　　華　　民　　國　　111 　年　　3 　　月　　18　　日
                    　　　　　　書記官　高秋芬